【裁判字號】    99,訴,663
【裁判日期】    990921
【裁判案由】    毒品危害防制條例
【裁判全文】
臺灣基隆地方法院刑事判決              99年度訴字第663 號
公  訴  人  臺灣基隆地方法院檢察署檢察官
被      告  乙○○
上列被告因違反毒品危害防制條例案件，經檢察官提起公訴（99
年度毒偵字第1332號），嗣被告於本院準備程序就被訴事實為有
罪之陳述，經受命法官告知被告簡式審判程序意旨，並聽取檢察
官、被告之意見後，本院合議庭裁定由受命法官獨任依簡式審判
程序審理、判決如下：
    主  文
乙○○施用第一級毒品，累犯，處有期徒刑玖月。
    事  實
一、乙○○於民國94年間，因施用毒品案件，經本院94年度毒聲
    字第149 號刑事裁定令入勒戒所觀察、勒戒後，因認無繼續
    施用毒品之傾向，於94年8 月31日因無繼續施用毒品傾向釋
    放出所，並經臺灣基隆地方法院檢察署檢察官以94年度毒偵
    緝字第110 號不起訴處分確定；其復因施用第一級毒品案件
    ，經臺灣高等法院高雄分院以95年度上訴字第1957號判處有
    期徒刑1 年確定；其又因施用第一、二級毒品案件，經臺灣
    高雄地方法院以96年度訴字第534號及95年度簡字第6067 號
    各判處有期徒刑6月及5月分別確定；其另因竊盜案件，經臺
    灣高雄地方法院以95年度易字第928、1599、1660 號各判處
    有期徒刑8 月、3月及7月確定；其又因竊盜等案件，經臺灣
    高雄地方法院以95年度易字第1322號判處有期徒刑7月、3月
    ，應執行有期徒刑9 月確定；嗣再經臺灣高雄地方法院依據
    中華民國96年罪犯減刑條例之規定，就上開判決所科之刑，
    以96年度聲減字第2292號裁定分別減刑，並定應執行有期徒
    刑1 年10月，於97年3月4日假釋交付保護管束出監，刑期至
    97年5月5日期滿，其所餘刑期內假釋未經撤銷之未執行刑，
    以已執行論（構成累犯）。
二、詎乙○○仍不知戒絕毒癮，明知海洛因業經公告列為毒品危
    害防制條例第2條第2項第1 款之第一級毒品，不得非法持有
    、施用，仍未戒除施用毒品之習性，於上開觀察、勒戒完畢
    釋放出所後5 年內，再施用上開毒品案件，經本院各判處上
    揭有期徒刑而執行完畢出監後，另基於施用第一級毒品海洛
    因之犯意，於99年5月2日上午10時許，在基隆市○○區○○
    街220 號住處內，以將第一級毒品海洛因粉末摻水以針筒注
    射靜脈之方式，施用第一級毒品海洛因1次；嗣於99年5月3
    日凌晨1 時35分許，在基隆市○○路、愛五路附近處，經警
    查獲其係上開毒品列管人口，並於99年5月3日凌晨2 時許，
    經其同意後，在基隆市警察局採尿室採集其尿送驗結果，其
    尿液中呈現毒品嗎啡陽性反應，始悉上情。
三、案經基隆市警察局第一分局報告臺灣基隆地方法院檢察署檢
    察官偵查起訴。
    理  由
壹、程序方面
一、按除被告所犯為死刑、無期徒刑、最輕本刑為三年以上有期
    徒刑之罪或高等法院管轄第一審案件者外，於法院行準備程
    序進行中，被告先就被訴事實為有罪之陳述時，審判長得告
    知被告簡式審判程序之旨，並聽取當事人、代理人、辯護人
    及輔佐人之意見後，裁定進行簡式審判程序；且受命法官行
    準備程序，與法院或審判長有同一之權限；又簡式審判程序
    之證據調查，不受刑事訴訟法第159 條第1 項、第161 條之
    2 、第161 條之3 、第163 條之1 及第164 條至第170 條規
    定之限制，刑事訴訟法第273 條之1 第1 項、第279 條第2
    項前段、第273 條之2 分別定有明文。
二、查本件被告乙○○所犯為死刑、無期徒刑、最輕本刑為三年
    以上有期徒刑以外之罪，且非高等法院管轄第一審之案件，
    其於準備程序就前揭被訴事實為有罪之陳述，經受命法官告
    知簡式審判程序之旨，並聽取當事人之意見後，本院合議庭
    認無不得或不宜改依簡式審判程序進行之處，爰依刑事訴訟
    法第273 條之1第1項規定，裁定本件由受命法官獨任進行簡
    式審判程序。
貳、實體方面
一、上揭事實，業據被告乙○○於本院99年9 月14日準備程序、
    審判程序時均供承不諱（見本院卷第16頁、第21頁），且被
    告上開為警查獲時所採取之尿液，送經台灣檢驗科技股份有
    限公司檢驗結果，其尿液中呈現毒品嗎啡之陽性反應，此有
    卷附之台灣檢驗科技股份有限公司99年5 月24日出具之濫用
    藥物尿液檢驗報告、列管毒品人口尿液檢體採集送驗紀錄表
    （99.05.03，01：35採尿；檢體編號：Ｚ000000000000 號）
    、基隆市警察局第一分局採驗尿液通知書暨其回執聯、勘察
    採證同意書、照片2 張（被告左手臂有施打針孔痕跡）等在
    卷可稽【見臺灣基隆地方法院檢察署99年度毒偵字第1332號
    卷第6 至10頁】，是被告自白與事實相符，應堪採信。又被
    告有上開事實欄一、所示之觀察、勒戒執行完畢釋放出所後
    5 年內，再施用上開毒品案件，經本院各判處上揭有期徒刑
    ，並執行完畢出監之事實，亦有臺灣高等法院被告前案紀錄
    表與臺灣基隆地方法院檢察署刑案資料查註紀錄表、本院98
    年度聲字第633號刑事裁定書、本院98年度訴字第208號及97
    年度訴字第1706號刑事判決書、臺灣高等法院95年度上訴字
    第1957號刑事判決書各1 件在卷可佐，足徵被告確於上開觀
    察、勒戒釋放出所後5 年內，再上揭毒品危害防制條例之罪
    ，而事證明確，其有施用上開第一級毒品海洛因之犯行，洵
    堪認定。
二、查海洛因係毒品危害防制條例第2 條第2 項第1 款所明定之
    第一級毒品，不得持有、施用。(一)核被告所為，係犯毒品危
    害防制條例第10條第1 項之施用第一級毒品罪。(二)其施用第
    一級毒品前之持有毒品之低度行為，應為施用之高度行為所
    吸收，不另論罪。(三)又被告上開犯罪事實之前科紀錄，有卷
    附臺灣高等法院被告前案紀錄表與臺灣基隆地方法院檢察署
    刑案資料查註紀錄表各1 份在卷可稽，是本件被告上開受有
    期徒刑執行完畢，於5 年以內再故意犯本件有期徒刑以上之
    罪，為累犯，應依刑法第47條第1 項規定，論以累犯，並加
    重其刑。(四)玆審酌被告曾因施用毒品案件，經上開觀察、勒
    戒釋放出所後，5 年內再犯本件上揭施用第一級毒品罪行，
    足見戒毒意志不堅，毒癮非淺，未能體悟施用毒品對自己、
    家人造成之傷害及社會之負擔，自屬可議，惟念其犯後坦承
    犯行，犯後態度良好，並有悔改決心，且施用毒品乃自戕行
    為，未對他人造成危害，及其施用次數、時間等一切情狀，
    爰量處如主文所示之刑，以鼓勵有戒毒決心之被告，及時醒
    悟戒絕毒癮，並重新過著有意義的人生。
據上論斷，應依刑事訴訟法第273條之1第1項、第284條之1、第2
99條第1項前段，毒品危害防制條例第10條第1項，刑法第11條前
段、第47條第1項，判決如主文。
本案經檢察官甲○○到庭執行職務。
中    華    民    國    99    年  9     月      21    日
                    刑事第四庭法  官  施添寶
以上正本證明與原本無誤。
如不服本判決應於收受本判決後10日內向本院提出上訴書狀，並
應敘述具體理由，如未敘述上訴理由者，應於上訴期間屆滿後20
日內補提理由書狀於本院（均須按他造當事人之人數附繕本）「
切勿逕送上級法院」。告訴人或被害人如對於本判決不服者，應
具備理由請求檢察官上訴，其上訴期間之計算係以檢察官收受判
決正本之日期為準。
中    華    民    國    99    年    9     月    21    日
                              書記官  彭筠凱
附錄本案判決論罪科刑法條：
毒品危害防制條例第10條
施用第一級毒品者，處六月以上五年以下有期徒刑。
施用第二級毒品者，處三年以下有期徒刑。

司法院資訊處製作；財團法人民間司法改革基金會備份。
